臺灣嘉義地方法院刑事判決　　　　　　　 94年度訴字第517號
公　訴　人　臺灣嘉義地方法院檢察署檢察官
被　　　告　甲○○
上列被告因違反毒品危害防制條例案件，經檢察官提起公訴（九
十四年度核退毒偵字第四號），本院合議庭裁定改依簡式審判程
序審理，判決如下：
    主  文
甲○○施用第一級毒品，處有期徒刑陸月，如易科罰金，以參佰
元折算壹日，扣案之第一級毒品海洛因貳包（合計淨重貳點肆公
克）均沒收銷燬之，上開毒品外包裝袋貳個均沒收；又施用第二
級毒品，處有期徒刑參月，如易科罰金，以參佰元折算壹日，扣
案之第二級毒品甲基安非他命壹包（含塑膠袋實稱毛重壹玖點玖
玖肆公克）沒收銷燬之，上開毒品外包裝袋壹個沒收。應執行有
期徒刑捌月，如易科罰金，以參佰元折算壹日，扣案之第一級毒
品海洛因貳包（合計淨重貳點肆公克）及第二級毒品甲基安非他
命壹包（含塑膠袋實稱毛重壹玖點玖玖肆公克）均沒收銷燬之，
上開毒品外包裝袋參個均沒收。
    事  實
一、甲○○前於民國九十三年間因施用毒品案件，經本院以九十
    三年度毒聲字第一五○號裁定送觀察、勒戒後，認無繼續施
    用毒品之傾向，於九十三年四月二十二日執行完畢。詎仍不
    知悔改，於觀察、勒戒執行完畢釋放後五年內，基於施用第
    一級毒品海洛因之犯意，於九十四年一月二十九日下午某時
    ，在其臺南縣白河鎮虎山里木屐寮八二之二號住處，以香煙
    摻入海洛因後點火吸食煙氣之方式，施用第一級毒品海洛因
    一次，另基於施用第二級毒品甲基安非他命之犯意，於九十
    四年一月二十九日下午某時，在其臺南縣白河鎮虎山里木屐
    寮八二之二號住處，以將甲基安非他命置入玻璃球內用火燒
    烤，再吸食所產生煙霧之方式，施用第二級毒品甲基安非他
    命（起訴書誤載為安非他命）一次。嗣於九十四年一月三十
    一日晚上十一時三十分許在嘉義市○○路一三八號為警查獲
    ，並扣得其所有施用剩餘之第一級毒品海洛因二包（合計淨
    重二‧四公克）及第二級毒品甲基安非他命一包（含塑膠袋
    實稱毛重一九‧九九四公克），而於九十四年二月一日凌晨
    五時二十分許，得甲○○同意後採其尿液送驗，其結果呈海
    洛因之代謝物嗎啡陽性反應及甲基安非他命陽性反應，始悉
    上情。
二、案經嘉義市警察局第一分局報告臺灣嘉義地方法院檢察署檢
    察官偵查起訴。
    理  由
一、上開事實，業據被告甲○○於警詢（見警卷第五頁）、本院
    （見本院卷第三八頁）坦承不諱，而其經警查獲翌日凌晨五
    時二十分許所採集之尿液，經送長榮大學檢驗之結果，分別
    呈施用第一級毒品海洛因之代謝物嗎啡陽性反應及第二級毒
    品甲基安非他命之陽性反應，有長榮大學尿液檢驗確認報告
    及代號與真實姓名對照表在卷可稽（見警卷第三五、三六頁
    ），且被告為警查獲時所扣得之白色粉末三包，分經送法務
    部調查局及行政院衛生署管制藥品管理局檢驗結果，認其中
    二包白粉均含第一級第六項毒品海洛因成分，另一包白粉則
    檢出甲基安非他命成分，有法務部調查局九十四年四月十九
    日調科壹字第一八○○○一九七九號鑑定通知書（見警卷第
    三三頁）及行院衛生署管制藥品管理局檢驗成績書（見警卷
    第三四頁）附卷可稽，足認被告前開自白與事實相符，堪以
    採信。再查被告曾於九十三年間因施用毒品案件，經本院以
    九十三年度毒聲字第一五○號裁定送觀察、勒戒後，認無繼
    續施用毒品之傾向，於九十三年四月二十二日執行完畢，有
    臺灣高等法院被告前案紀錄表在卷可參（見本院卷第四五頁
    ），是被告於觀察勒戒執行完畢釋放後，五年內再犯施用毒
    品罪，自應依法論罪科刑。
二、查海洛因及甲基安非他命分屬毒品危害防制條例第二條第二
    項第一款之第一級毒品及同條項第二款所列之第二級毒品，
    核被告所為，係犯毒品危害防制條例第十條第一項之施用第
    一級毒品罪及同條例第十條第二項之施用第二級毒品罪。被
    告因施用第一級毒品海洛因及甲基安非他命而持有海洛因及
    甲基安非他命之低度行為，為其施用之高度行為所吸收，不
    另論罪。又被告所犯上開二罪，犯意各別，行為互異，罪名
    有異，應予分論併罰。爰審酌被告前曾因施用毒品觸法，仍
    不知悛悔，又施用足以導致精神障礙、性格異常，甚至造成
    生命危險之毒品，戕害一己之身體健康，對社會治安可能之
    危害程度非微，惟其犯罪後尚能坦承犯行等一切情狀，就施
    用第一級及第二級毒品罪，分別量處如主文所示之刑，併均
    諭知易科罰金之折算標準，並定應執行刑，再諭知易科罰金
    之折算標準。至扣案之海洛因二包（合計淨重二‧四公克）
    及第二級毒品甲基安非他命一包（含塑膠袋實稱毛重一九‧
    九九四公克），係屬毒品危害防制條例第二條第二項第一款
    、第二款所定之第一級、第二級毒品，應依毒品危害防制條
    例第十八條第一項前段之規定，宣告沒收銷燬之。另扣案之
    前開毒品外包裝袋三個，係被告所有供施用毒品所用之物，
    業據被告於供承在卷，併依刑法第三十八條第一項第二款規
    定宣告沒收。
據上論斷，應依刑事訴訟法第二百七十三條之一第一項、第二百
九十九條第一項前段，毒品危害防制條例第十條第一項、第二項
、第十八條第一項前段，刑法第十一條前段、第五十一條第五款
、第四十一條第一項前段、第二項、第三十八條第一項第二款，
罰金罰鍰提高標準條例第二條，判決如主文。
本案經檢察官吳咨泓到庭執行職務。
中　　華　　民　　國　九十四　年　  十  　月　三十一　日
                  刑事第四庭    法　官　鄭雅文
以上正本證明與原本無異。
如不服本判決，應於判決送達後十日內，向本院提出上訴狀。
中　　華　　民　　國　九十四　年　  十  　月　三十一　日
                        　    　書記官　鄭翔元
附錄論罪科刑法條：
毒品危害防制條例第十條
施用第一級毒品者，處 6 月以上 5 年以下有期徒刑。
施用第二級毒品者，處 3 年以下有期徒刑。
